---
output: 
  github_document:
    toc: false
---

<!-- README.md is generated from README.Rmd. Please edit that file -->

```{r, include = FALSE}
knitr::opts_chunk$set(
  collapse = TRUE,
  comment = "#>"
)
```

# cebrap.lab online -  Análise quantitativa de texto

Para saber de próximos oferecimentos, entre em contato com <cebrap.lab@cebrap.org.br>


## Informações gerais

- **Ministrante:** [Beatriz Milz](https://beamilz.com/)

- **Data/horário:** 10 de novembro a 14 de novembro/2025;
  - Segunda, Terça e Quinta: aula ao vivo, online, das 19h00 às 22h00.
  - Quarta e Sexta: haverão tarefas para casa, para praticar os conceitos.

- **Inscrições:** <https://cursos.cebrap.org.br/>

## Pacotes para instalar

- Para ser instalado via CRAN:

```{r, eval = FALSE}
pacotes <-
  c("tidyverse",
    "tidytext",
    "stopwords",
    "wordcloud2",
    "janitor",
    "remotes",
    "readtext",
    "fs",
    "tm")
install.packages(pacotes)
```


- Para ser instalado via GitHub:

```{r, eval = FALSE}
remotes::install_github("dfalbel/ptstem")
```



## Materiais

### Slides

- [Introdução ao curso](https://beatrizmilz.github.io/2025-11-cebrap-lab-text-as-data/slides/introducao-ao-curso.html)


- [Introdução: Análise quantitativa de texto](https://beatrizmilz.github.io/2025-11-cebrap-lab-text-as-data/slides/intro-text-as-data.html)


## Materiais para revisão do conteúdo básico

- [Material do curso de Introdução ao R - 2025 (ministrado por Beatriz Milz)](https://beatrizmilz.github.io/2025-08-cebrap-lab-intro-R/)

- [Material do curso de Visualização de dados - 2025 (ministrado por Beatriz Milz)](https://beatrizmilz.github.io/2025-09-cebrap-lab-viz/)

- [Material da disciplina “Análise de Dados para as Ciências Sociais” - tutoriais 1 até 6.](https://jonnyphillips.github.io/Ciencia_de_Dados/)


- [Livro online, gratuito e em inglês: R for Data Science](https://r4ds.hadley.nz/) - Em português: <https://pt.r4ds.hadley.nz/> 

- [Livro online e gratuito: Ciência de Dados em R](https://livro.curso-r.com/7-2-dplyr.html)



## Materiais para ir além

- Principal referência do curso: [Text Mining with R](https://www.tidytextmining.com/) - Julia Silge and David Robinson

- [Slides sobre o pacote stringr](https://curso-r.github.io/202308-r4ds-2/materiais/slides/02_strings.html#1)

- Referência mais avançada: [Livro Supervised Machine Learning for Text Analysis in R](https://smltar.com/) - Emil Hvitfeldt and Julia Silge

- [Capítulo sobre strings - R4DS](https://cienciadedatos.github.io/pt-r4ds/strings.html)

- [Capítulo sobre expressões regulares - R4DS](https://cienciadedatos.github.io/pt-r4ds/regexps.html)
