---
output: 
  github_document:
    toc: true
---

# Exercícios para terça-feira

## Ver o vídeo: 

-   [Como organizar seu banco de dados para análises estatísticas](https://www.youtube.com/watch?v=wzfPR2oQ61A), por Fernanda Peres

---

## Praticando o uso do pacote stringr

```{r}
library(stringr)
# https://www.camara.leg.br/enquetes/2373385
texto_exemplo <- "   Altera o Decreto Lei nº 1.804, de 3 de setembro de 1980, para aumentar o valor de minimis na importação de USD 50,00 para USD 100,00, reduzir a alíquota do imposto de importação de 60% para 20% e aumentar o valor máximo das remessas expressas de USD 3.000,00 para USD 5.000,00.   "
```

a) Use a função `str_to_lower()` para deixar todas as letras do texto em minúsculo.

```{r}

```

b) Use a função `str_to_upper()` para deixar todas as letras do texto em maiúsculo.

```{r}

```   

c) Use a função `str_trim()` para remover os espaços em branco no início e no final do texto.

```{r}

```


d) Use a função `str_detect()` para verificar se o texto contém a palavra "importação".

```{r}

```

e) Use a função `str_count()` para contar quantas vezes a palavra "importação" aparece no texto.

```{r}

```


f) Use a função `str_replace()` para substituir a palavra "importação" por "exportação".

```{r}

```

g) Use a função `str_replace_all()` para substituir a palavra "importação" por "exportação" e a palavra "Decreto Lei" por "Lei".

```{r}

```


h) Use a função `str_split()` para separar o texto em duas partes: antes e depois da vírgula ",".

```{r}

```

i) Nesse exemplo, usamos a função ver `str_view()` onde estão localizados os  valores monetários. 
```{r}
# SIM, PARECE QUE UM GATO ANDOU NO TECLADO!
str_view(texto_exemplo, "USD \\d+?[.]?\\d+[,]?\\d+")
```
Agora tente usar essa função para localizar as porcentagens:

```{r}

```

----

## Praticando conceitos vistos na parte de pré-processamento

O site da Câmara dos deputados tem uma página de temas:
<https://www.camara.leg.br/temas/>

- Agropecuária

- Cidades e transportes

- Ciência, tecnologia e comunicações

- Consumidor

- Coronavírus

- Direitos humanos

- Economia

- Educação, cultura e esportes

- Meio ambiente e energia

- Política e administração pública

- Reforma da Previdência

- Relações exteriores

- Saúde

- Segurança

- Trabalho, previdência e assistência

Escolha um tema de interesse, e na página do tema, é possível ver as enquetes mais votadas. Escolha alguma enquete de interesse (de preferência que tenha respostas para conseguirmos analisar), e tente explorar os conceitos vistos na parte de pré-processamento usando esses dados.



Anote as dúvidas. De preferência, anote também suas dúvidas no arquivo que estamos usando no Google Drive, para que seja fácil de encontrar e conversar sobre durante a aula.

Coloque o link para a enquete que você escolheu lá no arquivo do Google drive, ao lado do seu nome! Assim, podemos ver as enquetes que cada um escolheu.









